臺灣板橋地方法院刑事判決　　　　　　　94年度訴字第2790號
公　訴　人　臺灣板橋地方法院檢察署檢察官
被　　　告　甲○○
上列被告因毒品危害防制條例案件，經檢察官提起公訴（94年度
核退毒偵字第2047號），經本院訊問被告為有罪陳述後，改依簡
式審判程序審理，並判決如下：
    主  文
甲○○連續施用第一級毒品，處有期徒刑柒月，扣案之第一級毒
品海洛因壹小包（淨重零點零肆公克）沒收銷燬之，注射針筒柒
支沒收；又施用第二級毒品，處有期徒刑月。應執行有期徒刑
玖月，扣案之第一級毒品海洛因壹小包（淨重零點零肆公克）沒
收銷燬之、注射針筒柒支沒收。
    事  實
一、甲○○前有違反毒品危害防制條例前科，於民國94年4 月間
    ，因施用毒品案件，經本院以94年度毒聲字第592 號裁定觀
    察勒戒，因認無繼續施用傾向，於94年5 月19日執行完畢出
    所，並經台灣板橋地方法院檢察署檢察官以94年度毒偵字第
    2079號為不起訴處分確定。詎甲○○仍不知悔改，明知海洛
    因、安非他命分別係毒品危害防制條例第2 條第2 項第1 、
    2 款所定之第一級及第二級毒品，依法均不得施用、持有，
    竟於上開觀察勒戒執行完畢後5 年內，基於施用第一級毒品
    海洛因之概括犯意，自94年5 月中旬間某日起至同年8 月7
    日凌晨0 時止，在其台北縣蘆洲市○○路28號1 樓住處，多
    次施用第一級毒品海洛因；復基於施用第二級毒品安非他命
    之犯意，於94年8 月8 日下午14時25分許為警採尿前96小時
    內之某時，在其上述住處施用第二級毒品安非他命一次。嗣
    為警於94年8 月8 日下午13時50分許，在台北縣三重市○○
    ○路與重陽路4 段口為警查獲，並扣得甲○○所有之第一級
    毒品海洛因1 包（淨重0.04公克）及預備供施用毒品之注射
    針筒7 支，經警於該日下午14時25分許採取尿液送驗結果，
    檢體呈安非他命及嗎啡均陽性反應，而悉上情。
二、案經台北縣政府警察局三重分局報告台灣板橋地方法院檢察
    署檢察官偵查起訴。
    理  由
一、訊據被告甲○○於警詢、偵訊及本院審理中，對上揭事實均
    坦承不諱，此外，被告經警於94年8 月8 日下午14時25分許
    採取尿液送驗結果（檢體編號：0000000000號），呈嗎啡及
    安非他命陽性反應，有台灣檢驗科技股份有限公司尿液檢驗
    報告（見94年度核退毒偵字第2047號卷第4 頁）及姓名代碼
    對照表各一件在卷可查（見上開偵查卷第23頁）。此外，並
    有注射針筒7 支扣案可憑，此有照片及扣押物品目錄表在卷
    足參（見上開偵查卷第22、24頁）。而扣案之白粉1 包確屬
    海洛因成分乙節，亦有法務部調查局調科壹字第060010367
    號鑑定通知書一件在卷可查。由上所述，足見被告所為自白
    與事實相符，而得採為認定之依據。次查，被告於94年間因
    施用毒品案件，經本院以94年度毒聲字第592 號裁定觀察勒
    戒，因認無繼續施用傾向，於94年5 月19日執行完畢出所，
    並經台灣板橋地方法院檢察署檢察官以94年度毒偵字第2079
    號為不起訴處分確定等情，有台灣高等法院被告前案紀錄表
    、刑案查註紀錄表各一件在卷可稽。本件事證明確，被告犯
    行堪以認定。
二、按海洛因屬毒品危害防制條例第2 條第2 項第1 款所列之第
    一級毒品，而安非他命屬同條項第2 款所列之第二級毒品，
    是核被告甲○○所為，係犯毒品危害防制條例第10條第1項
    、第2 項之施用第一級毒品海洛因罪及第二級毒品安非他命
    罪。其施用前後非法持有第一級及第二級毒品之低度行為，
    各已為施用之高度行為所吸收，不另論罪。被告多次施用第
    一級毒品犯行，時間緊接，所犯為構成要件相同之罪，顯係
    基於概括犯意為之，為連續犯，應論以一罪，並加重其刑。
    又被告所犯上開連續施用第一級毒品海洛因及施用第二級毒
    品安非他命等罪，犯意各別、行為互殊，應予分論併罰。本
    院審酌被告前因施用毒品經執行觀察勒戒完畢後未久，即又
    再為本件施用毒品犯行，顯見其未知戒除毒癮，意志力薄弱
    ，並考量施用毒品乃自戕行為，所生危害非鉅，暨被告坦承
    犯行，犯後態度良好等一切情狀，各量處如主文所示之刑，
    並定應執行刑如主文所示。又扣案之白粉1 包為海洛因成分
    ，已如前述，應依毒品危害防制條例第18條第1 項之規定宣
    告沒收銷燬之，另扣案之注射針筒7 支，係被告所有，且全
    新未拆封，預備供施用第一級毒品海洛因所用之物，此業經
    被告於本院審理中供述甚明，爰依刑法第38條第1 項第2 款
    之規定宣告沒收，附此敘明。
三、末按「除被告所犯為死刑、無期徒刑、最輕本刑為三年以上
    有期徒刑之罪或高等法院管轄第一審案件者外，於前條第一
    項程序進行中，被告先就被訴事實為有罪之陳述時，審判長
    得告知被告簡式審判程序之旨，並聽取當事人、代理人、辯
    護人及輔佐人之意見後，裁定進行簡式審判程序」，刑事訴
    訟法第273 條之1 定有明文。查本件被告涉犯之毒品危害防
    制條例第10條第1 項、第2 項之施用毒品罪，法定本刑並非
    最輕本刑為三年以上有期徒刑之罪，且被告於本院準備程序
    期日中已就被訴事實為有罪之陳述，經告知被告簡式審判程
    序之旨後，被告及公訴人對於本件改依簡式審判程序審理亦
    均表示無意見，是本院即依前揭刑事訴訟法規定，裁定本件
    進行簡式審判程序，附此敘明。
據上論斷，應依刑事訴訟法第273 條之1 第1 項、第299 條第1
項前段，毒品危害防制條例第10條第1 項、第2 項、第18條第1
項，刑法第11條前段、第56條、第38條第1 項第2 款、第51條第
5 款，判決如主文。
本案經檢察官魏正杰到庭執行職務。
中　　華　　民　　國　　94　　年　　12　　月　　30　　日
                  刑事第十五庭  法　官  汪怡君
上列正本證明與原本無異。
如不服本判決，應於送達後十日內向本院提出上訴狀。
                                書記官  李郁禎
中　　華　　民　　國　　94　　年　　12　　月　　31　　日
附錄本案論罪科刑法條全文：
毒品危害防制條例第10條
施用第一級毒品者，處六月以上五年以下有期徒刑。
施用第二級毒品者，處三年以下有期徒刑。
